臺灣臺北地方法院家事判決　　　　　　　 100年度親字第45號
原　　　告　胡紫綾
　　　　　　胡威融
上二人共同
法定代理人　胡碧珊
被　　　告　黃玟瑄
特別代理人　胡安
上列當事人間請求強制認領事件，本院於民國100年7月4日言詞
辯論終結，判決如下：
    主  文
被告應代黃彥方（男，民國○○年○月○○日生，民國98年2月18日死
亡，身分證統一編號：Ｚ000000000號）認領原告胡紫綾（女，民
國○○年○○月○○日生，身分證統一編號：Ｚ000000000號）、胡威融
（男，民國○○年○月○○日生，身分證統一編號：Ｚ000000000號）
為其子女。
訴訟費用由被告負擔。
    事實及理由
一、原告起訴主張：兩造均為黃彥方、胡碧珊之非婚生子女，僅
    被告經黃彥方認領並從父姓，原告因未經黃彥方認領而從母
    姓，且戶籍謄本載父不詳，嗣黃彥方於民國98年2月18日死
    亡，被告為黃彥方之繼承人，為此依民法第1067條第2項規
    定提起本件訴訟，並聲明：如主文所示。
二、被告陳述略以：原告所述屬實，對於原告之請求無意見等語
    。
三、按有事實足認其為非婚生子女之生父者，非婚生子女或其生
    母或其他法定代理人，得向生父提起認領之訴。前項認領之
    訴，於生父死亡後，得向生父之繼承人為之。生父無繼承人
    者，得向社會福利主管機關為之，民法第1067條定有明文。
    又民事訴訟法第596條第1項規定關於同法第589條之訴，準
    用同法第574條第3項規定，即關於認諾、捨棄、訴訟上自認
    及不爭執事實之效力，於認領子女事件不適用之。蓋認領子
    女事件，涉公益性質，當事人處分主義應受限制。準此，被
    告就本件訴訟為認諾、訴訟上自認或不爭執事實，本院僅得
    以此作為自由心證判斷事實真偽之資料，並不得依此遽為認
    定。
四、經查：
（一）被告為黃彥方、胡碧珊之非婚生女，黃彥方於94年7月22
      日與訴外人林玉清裁判離婚，嗣於98年2月18日死亡，有
      戶籍謄本在卷可稽，則被告為黃彥方之繼承人，其法定代
      理人為胡碧珊，因胡碧珊同為原告之法定代理人，利益相
      反，依法不得為代理，經本院依民法第1086條第2項之規
      定選任黃安為其特別代理人，故原告請求被告以黃安為特
      別代理人，代黃彥方認領原告為其子女，與民法第1067
      條第2項之規定，並無不合，合先敘明。
（二）兩造均為胡碧珊之子女，胡碧珊與黃彥方並無婚姻關係，
      惟戶籍謄本上記載被告之父為黃彥方，原告之父為不詳之
      事實，有戶籍謄本在卷可證。又經DNA檢驗，依15組體染
      色體STR DNA位點分析結果，被告與原告胡紫綾累積全手
      足關係指數為8848.8，全手足機率達99.9%以上；被告與
      原告胡威融累積全手足關係指數為15883.5，全手足機率
      亦達99.9%以上，有博微生物科技股份有限公司分子生物
      實驗室100年6月3日DNA基因圖譜型別分析報告、親緣關係
      諮詢報告單在卷可徵。職是，被告既為黃彥方、胡碧珊之
      女，原告之母為胡碧珊，而原告與被告全手足關係之機率
      達99.9%以上，堪認原告亦為黃彥方之子女。黃彥方既有
      上開事證足認為原告之生父，而黃彥方業已死亡，則原告
      請求被告代黃彥方認領其等為子女，自屬有據。
五、從而，原告依民法第1067條之規定，請求被告應代黃彥方認
    領原告為其子女為有理由，應予准許。
六、訴訟費用負擔之依據：民事訴訟法第78條，判決如主文。
中    華    民    國    100    年    7    月    21    日
                  家事法庭法  官  李莉苓
以上正本係照原本作成。
如對本判決上訴，須於判決送達後20日之不變期間內，向本院
提出上訴狀，並繳納上訴裁判費新臺幣4,500元。
中    華    民    國   100    年    7     月    21    日
                          書記官  譚鈺陵